Inventaris van het archief van de Nederlandse Organisatie voor Internationale Ontwikkelingssamenwerking (NOVIB): Afdeling Organisatie Projecten, 1956-1990
Nationaal Archief, Den Haag
- Aanvulling op het archief uit 1990, III.
  - Afgewezen projecten, 1984-1988, 1.
    - Latijns-Amerika, C.
      - 1986
        - Bolivia., 569
          doos LATAM 149
        - Belize, Nicaragua., 570
          doos LATAM 150
        - Nicaragua., 571-573
          doos LATAM 151-153
          - Bestanddeel 1, 571
          - Bestanddeel 2, 572
          - Bestanddeel 3, 573
      - 1987-1988
        - Algemeen., 574
          doos LATAM 154
        - Argentinië, Belize, Bolivia., 575
          doos LATAM 155
        - Bolivia., 576
          doos LATAM 156
        - Brazilië., 577-579
          doos LATAM 157-159
          - Bestanddeel 1, 577
          - Bestanddeel 2, 578
          - Bestanddeel 3, 579
        - Caribisch gebied. Chili., 580
          doos LATAM 160
        - Chili., 581-582
          doos LATAM 161-162
          - Bestanddeel 1, 581
          - Bestanddeel 2, 582
        - Chili, Colombia., 583
          doos LATAM 163
        - Colombia., 584
          doos LATAM 164
        - Colombia. Fidji., 585
          doos LATAM 165
        - Colombia., 586
          doos LATAM 166
        - Costa Rica., 587-588
          doos LATAM 167-168
          - Bestanddeel 1, 587
          - Bestanddeel 2, 588
        - El Salvador., 589-590
          doos LATAM 169-170
          - Bestanddeel 1, 589
          - Bestanddeel 2, 590
        - Ecuador., 591
          doos LATAM 171
        - Colombia., 592
          doos LATAM 172
        - Guatemala., 593
          doos LATAM 173
        - Guatemala, Haïti., 594
          doos LATAM 174
        - Haïti, Honduras., 595
          doos LATAM 175
        - Honduras., 596-597
          doos LATAM 176-177
          - Bestanddeel 1, 596
          - Bestanddeel 2, 597
        - Mexico., 598-603
          doos LATAM 178-183
          - Bestanddeel 1, 598
          - Bestanddeel 2, 599
          - Bestanddeel 3, 600
          - Bestanddeel 4, 601
          - Bestanddeel 5, 602
          - Bestanddeel 6, 603
        - Nicaragua., 604-607
          doos LATAM 184-187
          - Bestanddeel 1, 604
          - Bestanddeel 2, 605
          - Bestanddeel 3, 606
          - Bestanddeel 4, 607
        - Panama, Paraguay., 608
          doos LATAM 188
        - Peru., 609-613
          doos LATAM 189-193
          - Bestanddeel 1, 609
          - Bestanddeel 2, 610
          - Bestanddeel 3, 611
          - Bestanddeel 4, 612
          - Bestanddeel 5, 613
        - Dominicaanse Republiek, Suriname., 614
          doos LATAM 194
        - Uruquay, URU: 86-6, 86-8, 86-12; 87-1,87-3, 87-587-7, 87-8, 87-10, 87-11,87-13; 88-3, 88-4, 88-8, 88-9, 615
          doos LATAM 195
        - Uruguay., 616
          doos LATAM 196
        - El Salvador., 617
          doos LATAM 197
    - Nadere toegangen op de afgewezen projecten 1984-1988, D.
      - Indexen op de afgewezen projecten. Band Afrika, Azië, Latijns-Amerika., 1984-1988; 624
        De indexen verwijzen naar de doosnummers in de beschrijving. Voor het aanvragen van deze nummers dient men het inventarisnummer ervóór in de marge aan te vragen.
  - Diversen, 2.
    - Hulpverlening van de NOVIB in het algemeen., 623
    - Bolivia, BOL-1860/PM/76., 1976-1981; 625
    - Bolivia, BOL-0225/PM/74., Bolivia, BOL-2593/PM/79.; Bolivia, BOL-5113/PM/80.; 1974-1982; 1979-1981; 1980-1981; 626
    - Bolivia, BOL-0225/PM/74., 1974-1982; 627
    - Bolivia, BOL-4845/PM/78., 1978-1982; 628
    - Brazilië, BRA-3567/PM/80., Brazilië, BRA-3957/PG/79.; Brazilië, BRA-3960/PM/80.; 1980-1981; 1979-1981; 629
    - Brazilië, BRA-3409/PM/79., Brazilië, BRA-3424/PM/80.; Brazilië, BRA-4632/PM/80.; 1979-1982; 1980-1982; 630
    - Chili, CHI-1728/PM/77., 1977-1981; 631
    - Chili, CHI-1837/PA/77., Chili, CHI-2026/PA/79.; Chili, CHI-2367/PA/78.; 1977-1981; 1979-1981; 1978-1981; 632
    - Chili, CHI-3516/PM/80., Chili, CHI-3626/PG/79.; Chili, CHI-3683/PG/79.; 1980-1981; 1979-1981; 633
    - Chili, CHI-4200/PG/80., Chili, CHI-4209/PG/79.; Chili, CHI-4358/PG.; Chili, CHI-4529/PG/80.; Chili, CHI-5014/PG/80.; 1980-1981; 1979-1981; 19? 1-1-1981; 634
    - Chili, CHI-2303/PM/78., Chili, CHI-2954/PG/78.; 1978-1982; 635
    - Chili, CHI-3841/PA/79., Chili, CHI-4133/PM/80.; Chili, CHI-4574/PM/80.; Chili, CHI-4932/PM/80.; 1979-1982; 1980-1982; 636
    - El Salvador, ELS-0211/PM/74., 1974-1981; 637
    - Mexico, MEX-2117/PM/77., Mexico, MEX-3100/PM/79.; Mexico, MEX-3582/PM/81.; 1977-1982; 1979-1983; 1981-1982; 638
    - Peru, PER-2189/PM/77., 1977-1981; 639
    - Peru, PER-1980/PM/77., 1977-1981; 640
    - Peru, PER-1980/PM/77., 1977-1981; 641
    - Peru, PER-1980/PM/77., 1977-1981; 642
    - Peru, PER-1980/PM/77., 1977-1981; 643
    - Peru, PER-1810/PM/76., 1976-1981; 644
    - Peru, PER-2187/PM/78., 1978-1981; 645
    - Peru, PER-2187/PM/78., 1978-1981; 646
    - Peru, PER-2187/PM/78., 1978-1981; 647
    - Peru, PER-2767/PM/80., Peru, PER-5246/PG/80.; Peru, PER-5293/PG/80.; Peru, PER-5401/PG/81.; 1980-1981; 1981-1981; 648
    - Peru, PER-2842/PM/79., 1979-1981; 1979-1982; 649
    - Peru, PER-2926/PM/80., Peru, PER-3353/PM/80.; 1980-1981; 650
    - Peru, PER-2262/PM/77., Peru, PER-2683/PM/80.; Peru, PER-2842/PM/79.; 1977-1982; 1980-1982; 1979-1981; 1979-1982; 651
    - Peru, PER-3286/PG/79., Peru, PER-3461/PM/80.; Peru, PER-3930/PM/80.; 1979-1982; 1980-1982; 652
    - Peru, PER-3937/PG/79., Peru, PER-3939/PG/80.; Peru, PER-4027/PG/80.; Peru, PER-4332/PG/82.; Peru, PER-4390/PG/80.; 1979-1982; 1980-1982; 1982-1982; 653
    - Peru, PER-4145/PM/80., Peru, PER-5097/PM/81.; 1980-1982; 1981-1982; 654
    - Peru, PER-4644/PM/81., 1981-1982; 655
    - Peru, PER-3463/PM/79., Peru, PER-4341/PM/81.; 1979-1983; 1981-1983; 656
    - Peru, PER-4341/PM/81., Peru, PER-82-16/M-82.; 1981-1983; 1982-1983; 657
    - Peru, PER-5367/PG/81., 1981-1983; 658
    - Peru, PER-1976/P-118., Peru, PER-1976/P156.; Peru, PER-1976/P-164.; Peru, PER-1976/P-337.; Peru, PER-1976/P-93.; 19? 1-1-1983; 659
    - Haïti, HAI-3518/PM/80., Haïti, HAI-4907/PG/80.; Latijns-Amerika, Algemeen, ALA-1-81/M/G.; Latijns-Amerika, Algemeen, ALA-4482/PG/81.; Peru, PER-81-27/M-81.; Uruguay, URU-3861/PM/80.; 1980-1981; 1981-1981; 660
    - Brazilië, BRA-4277/PG/80., Brazilië, BRA-4774/PG/80.; Brazilië, BRA-4856/PG/80.; Brazilië, BRA-5223/PM/80.; Brazilië, BRA-5318/PG/81.; Brazilië, BRA-81-4.; Brazilië, BRA-81-5/G-81.; Nicaragua, NIC-4197/PM/80.; Nicaragua, NIC-4266/PG/80.; Nicaragua, NIC-4415/PG/80.; 1980-1981; 1981-1981; 661
    - Chili, CHI-4994/PM/80., Colombia, COL-1808/PM/76.; Colombia, COL-4810/PG/80.; Dominicaans Republiek, RDO-2450/PG/77.; Dominicaans Republiek, RDO-2530/PM/78.; Dominicaans Republiek, RDO-3676/PM/80.; Dominicaans Republiek, RDO-81-5-/G-81.; 1980-1981; 1976-1981; 1977-1981; 1978-1981; 1981-1981; 662
    - Colombia, COL-0327/PM/80., 1980-1981; 663
    - Guatemala, GUA-2054/PM/78., Mexico, MEX-3176/PG/79.; Mexico, MEX-3260/PM/80.; Mexico, MEX-3356/PG/79.; 1978-1981; 1979-1981; 1980-1981; 664
    - Dominicaans Republiek, RDO-3618/PG/79., 1979-1982; 665
    - Argentinië, ARG-2417/PG/78., Argentinië, ARG-3733/PG/79.; Argentinië, ARG-5454/PG/81.; Nicaragua, NIC-4206/PA/80.; Nicaragua, NIC-4258/PM/80.; Nicaragua, NIC-4261/PM/PG.; Nicaragua, NIC-4265/PM/80.; Nicaragua, NIC-81-2/G-82.; Nicaragua, NIC-82-13/G-82.; 1978-1982; 1979-1982; 1981-1982; 1980-1982; 19? 1-1-1982; 1982-1982; 666
    - Bolivia, BOL-4328/PM/80., Chili, CHI-4089/PM/80.; Chili, CHI-81-26.; Chili, CHI-82-7.; Uruguay, URU-0055/PG/71.; 1980-1982; 1981-1982; 1982-1982; 1971-1982; 667
    - Brazilië, BRA-2525/PM/78., Brazilië, BRA-4769/PG/80.; Brazilië, BRA-4770/PG/80.; Brazilië, BRA-5204/PM/81.; Brazilië, BRA-5317/PG/81.; Brazilië, BRA-5364/PM/81.; 1978-1982; 1980-1982; 1981-1982; 668
    - Brazilië, BRA-4276/PM/80., Brazilië, BRA-81-12/G-81.; Brazilië, BRA-81-14/G-81.; Brazilië, BRA-81-19/G-81.; Brazilië, BRA-81-23/M-81.; Brazilië, BRA-81-28/G-82.; Brazilië, BRA-81-8/G-81.; 1980-1982; 1981-1982; 669
    - Colombia, COL-4610/PG/80., Guatemala, GUA-1986/PG/78.; Guatemala, GUA-2138/PG/80.; Guatemala, GUA-2487/PM/78.; Mexico, MEX-3109/PM/80.; 1980-1982; 1978-1982; 670
    - Guatemala, GUA-3923/PM/80., Guatemala, GUA-4124/PM/81.; Guatemala, GUA-4138/PG/79.; Guatemala, GUA-4139/PG/79.; Guatemala, GUA-4645/PG/80.; Guatemala, GUA-4863/PG/80.; Guatemala, GUA-4924/PG/80.; 1980-1982; 1981-1982; 1979-1982; 671
    - Mexico, MEX-3210/PM/80., Mexico, MEX-5321/PM/81.; Mexico, MEX-81-14M-82.; Mexico, MEX-81-24G-82.; 1980-1982; 1981-1982; 672
    - Peru, PER-2187/PG/77., Peru, PER-4109/PG/80.; Peru, PER-81-24G-81.; Peru, PER-81-2G-81.; Peru, PER-81-31G-81.; Peru, PER-81-4G-81.; Peru, PER-81-9G-82.; 1977-1982; 1980-1982; 1981-1982; 673
    - Puerto Rico, PRI-4875/PG/80., Puerto Rico, PRI-81-1G-81.; Suriname, SUR-2614/PG/77.; Suriname, SUR-2737/PG/78.; Suriname, SUR-4026/PG/79.; Suriname, SUR-4407/PG/80.; 1980-1982; 1981-1982; 1977-1982; 1978-1982; 1979-1982; 674
    - Argentinië, ARG-5296/PM/81., Bolivia, BOL-4382/PM/80.; Puerto Rico, PRI-81-1M-81.; Uruguay, URU-1533/PM/78.; 1981-1982; 1980-1982; 1978-1982; 675
    - Bolivia, BOL-3261/PM/79., Bolivia, BOL-3261/PM/80.; Bolivia, BOL-4439/P.; 1979-1982; 1980-1982; 19? 1-1-1982; 676
    - Brazilië, BRA-4073/PM/80., Brazilië, BRA-4105/PM/80.; Brazilië, BRA-4938/PG/81.; Brazilië, BRA-5363/PM/81.; Brazilië, BRA-81-20G-82.; Brazilië, BRA-81-7G-82.; 1980-1982; 1981-1982; 677
    - Brazilië, BRA-81-22/G-82., Brazilië, BRA-81-47/G-82.; Brazilië, BRA-81-54/M-82.; Brazilië, BRA-82-8/G-82.; Brazilië, BRA-83-7/G-83.; 1981-1983; 1982-1983; 1983-1983; 678
    - Chili, CHI-2118/PG/81., Chili, CHI-4021/PA/80.; Chili, CHI-4481/PM/80.; Chili, CHI-4696/PM/80.; 1981-1983; 1980-1983; 679
    - Chili, CHI-4991/PM/80., Chili, CHI-5100/PG/81.; Chili, CHI-81-13/M-81.; Chili, CHI-81-3/M-81.; 1980-1983; 1981-1983; 680
    - Chili, CHI-81-18/M-81., Chili, CHI-81-19/G-82.; Chili, CHI-82-18/G-83.; Chili, CHI-82-27/G-83.; Chili, CHI-82-41/G-83.; Chili, CHI-82-5/G-82.; Dominicaans Republiek, RDO-4549/PG/80.; Dominicaans Republiek, RDO-5392/PG/81.; Haïti, HAI-3559/PM/81.; Haïti, HAI-4463/PG/80.; Haïti, HAI-4863/PG/80.; 1981-1983; 1982-1983; 1980-1983; 681
    - Colombia, COL-4612/PG/81., Colombia, COL-82-19/N-82.; Ecuador, ECU-4361/PM/80.; Ecuador, ECU-4699/PG/80.; Latijns-Amerika, Algemeen, ALA-82-3.; Peru, PER-5242/PM/82.; Suriname, SUR-81-3/G-81.; 1981-1983; 1982-1983; 1980-1983; 682
    - Peru, PER-2715/PM/79., Peru, PER-5236/PM/80.; Peru, PER-81-21/G-81.; Peru, PER-81-26/M-81.; Peru, PER-81-41/G-82.; Peru, PER-82-18/G-82.; 1979-1983; 1980-1983; 1981-1983; 1982-1983; 683
    - Peru, PER-4354/PG/80., Peru, PER-4641/PG/80.; Peru, PER-81-12M-81.; Peru, PER-81-3M-81.; Peru, PER-81-9G-82.; Peru, PER-81-9G-83.; 1980-1983; 1981-1983; 684
    - Peru, PER-5245/PM/81., Peru, PER-5290/PM/81.; Peru, PER-5316/PM/81.; Peru, PER-5369/PG/81.; 1981-1983; 685
    - Guatemala, GUA-2672/PG/78., Guatemala, GUA-3220/PG/79.; Mexico, MEX-5144/PA/80.; Mexico, MEX-81-15/M-83.; Mexico, MEX-81-28/M-82.; Mexico, MEX-82-1/M-82.; Mexico, MEX-82-4/M-82.; Nicaragua, NIC-4257/PG/80.; Nicaragua, NIC-5339/PG/81.; 1978-1983; 1979-1983; 1980-1983; 1981-1983; 1982-1983; 686
    - Brazilië, BRA-4640/PG/80., Brazilië, BRA-4784/PM/80.; Brazilië, BRA-4784/PM/81.; Brazilië, BRA-5045/PM/81.; Brazilië, BRA-82-20/G-82.; Brazilië, BRA-82-23/G-82.; 1980-1984; 1981-1984; 1982-1984; 687
    - Brazilië, BRA-81-33/M-82., Brazilië, BRA-81-43/G-82.; Brazilië, BRA-81-53/G-82.; Brazilië, BRA-81-9/M-81.; Brazilië, BRA-83-19/G-83.; 1981-1984; 1983-1984; 688
    - Caribisch Gebied, CAR-2305/PM/79., Caribisch Gebied, CAR-81-6/M-81.; Caribisch Gebied, CAR-82-3/G-82.; Dominicaans Republiek, RDO-4558/PM/80.; 1979-1984; 1981-1984; 1982-1984; 1980-1984; 689
    - Caribisch Gebied, CAR-81-4/M-81., Caribisch Gebied, CAR-81-5/M-81.; El Salvador, ELS-4608/PG/80.; El Salvador, ELS-5319/PN/81.; El Salvador, ELS-5385/PG/81.; El Salvador, ELS-5448/PG/81.; El Salvador, ELS-81-1/PG-81.; El Salvador, ELS-82-4/PA-82.; 1981-1984; 1980-1984; 1982-1984; 690
    - Colombia, COL-1701/PM/76., Colombia, COL-2241/PG/77.; Colombia, COL-2451/PG/77.; Colombia, COL-2640/PM/79.; Colombia, COL-4438/PG/80.; Colombia, COL-4515/PM/81.; Colombia, COL-83-29/M-84.; 1976-1984; 1977-1984; 1979-1984; 1980-1984; 1981-1984; 1983-1984; 691
    - Colombia, COL-2234/PM/77., Colombia, COL-2934/PM/79.; Colombia, COL-3057/PG/81.; Colombia, COL-4322/PG/81.; 1977-1984; 1979-1984; 1981-1984; 692
    - Costa Rica, CRI-4205/PG/80., Costa Rica, CRI-4715/PG/81.; Costa Rica, CRI-4716/PG/81.; Costa Rica, CRI-5046/PM/81.; Costa Rica, CRI-82-1/G-82.; Paraguay, PAR-81-3/G-81.; 1980-1984; 1981-1984; 1982-1984; 693
    - Suriname, SUR-3326/PG/79., Suriname, SUR-3357/PG/79.; Suriname, SUR-4443/PG/80.; 1979-1984; 1980-1984; 694
    - Guatemala, GUA-2577/PM/79., 1979-1984; 695
    - Guatemala, GUA-2577/PM/79., Guatemala, GUA-82-7/M-82.; Guatemala, GUA-3338/PM/79.; 1979-1984; 1982-1984; 696
    - Guatemala, GUA-3729/PG/79., Guatemala, GUA-5139/PG/80.; Guatemala, GUA-81-12/G-82.; 1979-1984; 1980-1984; 1981-1984; 697
    - Guatemala, GUA-81-14/A-82., Guatemala, GUA-82-8/G-83.; Honduras, HON-3840/PA/79.; Honduras, HON-5015/PA/80.; Honduras, HON-82-8/G-82.; 1981-1984; 1982-1984; 1979-1984; 1980-1984; 698
    - Honduras, HON-0431/PM/76., Honduras, HON-1777/PM/76.; Honduras, HON-1824/PM/76.; Honduras, HON-1824/PM/78.; Honduras, HON-1826/PG/80.; Honduras, HON-3253/PM/80.; 1976-1984; 1978-1984; 1980-1984; 699
    - Mexico, MEX-0430/PM/77., Mexico, MEX-2971/PM/79.; Mexico, MEX-3110/PG/79.; Mexico, MEX-3219/PG/79.; 1977-1984; 1979-1984; 700
    - Nicaragua, NIC-4777/PM/81., Nicaragua, NIC-5320/PM/81.; Nicaragua, NIC-81-7/G/A.; 1981-1984; 701
    - Nicaragua, NIC-5320/PM/81., 1981-1984; 702
    - Peru, PER-4190/PG/79., Peru, PER-4859/PM/80.; Peru, PER-81-15/M-81.; Peru, PER-81-7/M-81.; 1979-1984; 1980-1984; 1981-1984; 703
    - Peru, PER-82-5/M-82., Peru, PER-84-11/G-84.; Uruguay, URU-4343/PM/82.; Uruguay, URU-82-2/M-82.; 1982-1984; 1984-1984; 704
    - Peru, PER-82-14/M-83., Peru, PER-82-31/M-83.; 1982-1984; 705
    - Brazilië, BRA-81-36/M., Brazilië, BRA-82-17/M-83.; Brazilië, BRA-82-3/G-83.; 1981-1985; 1982-1985; 706
    - Brazilië, BRA-82-19/G-82., Brazilië, BRA-82-21/M.; 1982-1985; 707
    - Brazilië, BRA-82-34/G-84., Brazilië, BRA-83-11/G-83.; Brazilië, BRA-83-13/M-83.; Brazilië, BRA-83-2/G-83.; Brazilië, BRA-83-8/G-83.; 1982-1985; 1983-1985; 708
    - Brazilië, BRA-81/G-84., Brazilië, BRA-83-14/M-84.; Brazilië, BRA-83-17/G-83.; Brazilië, BRA-83-24/M-83.; Brazilië, BRA-84-09/G-84.; Brazilië, BRA-84-15/M-84.; Brazilië, BRA-84-16/G-84.; Brazilië, BRA-84-19/M-84.; Brazilië, BRA-84-25/G-84.; Brazilië, BRA-84-5/M-84.; Brazilië, BRA-84-9/G-84.; Brazilië, BRA-85-12/G-85.; Brazilië, BRA-85-18/G-85.; 1981-1985; 1983-1985; 1983-1986; 1984-1986; 1984-1985; 1985-1985; 709
    - Chili, CHI-2028/77-80., Chili, CHI-4248/PM/82.; 19? 1-1-1985; 1982-1985; 710
    - Chili, CHI-4370/PG/81., Chili, CHI-4700/PM/81.; Chili, CHI-4780/PG/80.; 1981-1985; 1980-1985; 711
    - Chili, CHI-4791/PM/80., Chili, CHI-5297/PM/81.; 1980-1985; 1981-1985; 712
    - Chili, CHI-5096/PM/80., Chili, CHI-5182/PM/82.; Chili, CHI-5243/PM/81.; Chili, CHI-5281/PM/81.; 1980-1985; 1982-1985; 1981-1985; 713
    - Chili, CHI-81-11/M-81., Chili, CHI-81-15/M-81.; 1981-1985; 714
    - Chili, CHI-81-21/M-83., Chili, CHI-81-35/G-82.; Chili, CHI-81-41/G-81.; Chili, CHI-81-7/M-81.; 1981-1985; 715
    - Chili, CHI-81-39/G-82., Chili, CHI-81-45/M-83.; Chili, CHI-81-47/M-82.; 1981-1985; 716
    - Chili, CHI-81-51/G-82., Chili, CHI-81-62/M-82.; Chili, CHI-81-70/M-82.; Chili, CHI-82-3/M-82.; Chili, CHI-82-6/M-82.; Chili, CHI-82-9/M-82.; 1981-1985; 1982-1985; 717
    - Chili, CHI-82-15/M-82., 1982-1985; 718
    - Chili, CHI-82-20/G-82., Chili, CHI-82-21/M-83.; Chili, CHI-82-22/G-83.; Chili, CHI-82-26/G-83.; Chili, CHI-82-28/G-82.; Chili, CHI-82-31/G-83.; Chili, CHI-82-32/G-83.; Chili, CHI-82-35/G-83.; Chili, CHI-82-37/G-83.; Chili, CHI-82-4/M-82.; Chili, CHI-82-43/M-83.; 1982-1985; 719
    - Chili, CHI-83-10/G-83., Chili, CHI-83-18/M-83.; Chili, CHI-83-24/M-83.; Chili, CHI-83-3/M-83.; Chili, CHI-83-30/M-84.; Chili, CHI-83-6/M-83.; Chili, CHI-83-9/M-83.; 1983-1985; 720
    - Chili, CHI-5281/PM/81., Chili, CHI-82-21/M-83.; Chili, CHI-82-37/G-83.; Chili, CHI-82-4/M-82.; Chili, CHI-82-43/M-83.; Chili, CHI-82-6/M-82.; Chili, CHI-83-31/M-83.; Chili, CHI-83-32/G-83.; Chili, CHI-83-36/M-84.; Chili, CHI-83-37/M-84.; Chili, CHI-83-38/G-84.; Chili, CHI-83-6/M-83.; Chili, CHI-83-9/M-83.; Chili, CHI-84-1/G-84.; 1981-1985; 1982-1985; 1983-1985; 1984-1985; 721
    - Peru, PER-2096/PA/80., Peru, PER-81-10/G-81.; Peru, PER-81-8/M-81.; 1980-1985; 1981-1985; 722
    - Peru, PER-81-11/G-81., Peru, PER-81-11/M-81.; Peru, PER-81-23/N-81.; Peru, PER-81-25/M-82.; Peru, PER-81-32/G-81.; Peru, PER-81-33/M-82.; 1981-1985; 723
    - Peru, PER-81-36/G-81., Peru, PER-81-46/M-82.; Peru, PER-82-6/G/M.; 1981-1985; 1982-1985; 724
    - Peru, PER-82-2/M-82., Peru, PER-83-7/M-83.; 1982-1985; 1983-1985; 725
    - Peru, PER-82-23/M-82., Peru, PER-82-36/A-84.; 1982-1985; 726
    - Peru, PER-82-33/M-82., Peru, PER-83-3/G-83.; Peru, PER-83-5/A-83.; Peru, PER-83-6/G-83.; 1982-1985; 1983-1985; 727
    - Peru, PER-82-35/M-83., 1982-1985; 728
    - Peru, PER-83-10/G-83., Peru, PER-83-16/G-83.; Peru, PER-83-2/GM-83.; 1983-1985; 729
    - Peru, PER-83-27/M-83., Peru, PER-83-34/G-83.; Peru, PER-83-35/M-83.; Peru, PER-83-37/G-83.; Peru, PER-84-33/M-84.; Peru, PER-84-6/G-84.; 1983-1985; 1984-1985; 730
    - Colombia, COL-0440/PM/76., Colombia, COL-4612/PG/81.; 1976-1986; 1981-1986; 731
    - Colombia, COL-2048/PM/78., 1978-1986; 732
    - Colombia, COL-4609/PM/82., 1982-1986; 733
    - Colombia, COL-2245/PM/79., Colombia, COL-4318/PM/81.; Colombia, COL-4401/PM/81.; Colombia, COL-4405/PM/81.; 1979-1986; 1981-1986; 734
    - Colombia, COL-4822/PM/80., Colombia, COL-5436/PG/82.; Colombia, COL-5453/PG/81.; Colombia, COL-81-11/G-82.; Colombia, COL-81-17G-82.; 1980-1986; 1982-1986; 1981-1986; 1981-1984; 735
    - Colombia, COL-81-28G-82., Colombia, COL-81-29M-82.; Colombia, COL-81-30G-82.; Colombia, COL-81-31G-82.; Colombia, COL-81-36G-82.; Colombia, COL-81-3M-81.; 1981-1984; 736
    - Colombia, COL-82-01/M-82., Colombia, COL-82-06/G-82.; Colombia, COL-82-08/G-82.; Colombia, COL-82-11/G-82.; 1982-1986; 737
    - Colombia, COL-82-20/M-83., Colombia, COL-82-22/G-82.; Colombia, COL-82-33/M-83.; Colombia, COL-82-34/M-83.; Colombia, COL-82-36/M-83.; 1982-1986; 738
    - Colombia, COL-81-13/M-81., Colombia, COL-83-03/G-83.; Colombia, COL-83-04/M/83.; Colombia, COL-83-05/G-83.; 1981-1986; 1983-1986; 739
    - Colombia, COL-83-09/M-83., Colombia, COL-83-11/G-83.; Colombia, COL-83-22/M-84.; Colombia, COL-84-01/G-84.; Colombia, COL-84-03/M-84.; 1983-1986; 1984-1986; 740
    - Caribisch Gebied, CAR-3928/PG/80., Colombia, COL-83-26/M-84.; Colombia, COL-83-28/M-84.; Colombia, COL-84-04/G-84.; Cuba, CUB-82-1/G-82.; Dominicaans Republiek, RDO-81-3/G-81.; Haïti, HAI-2526/PM/77.; Haïti, HAI-3223/PG/81.; Haïti, HAI-5024/PA/80.; Latijns-Amerika, Algemeen, ALA-4170/PG/80.; Latijns-Amerika, Algemeen, ALA-81-2/G-81.; 1980-1982; 1983-1986; 1984-1986; 1982-1982; 1981-1982; 1977-1982; 741
    - Argentinië, ARG-2417/PG/78., Argentinië, ARG-3733/PG/79.; Argentinië, ARG-5454/PG/81.; Bolivia, BOL-3435/PA/78.; Bolivia, BOL-3519/PG/78.; Bolivia, BOL-4083/PM/80.; Bolivia, BOL-81-15/G-82.; Bolivia, BOL-81-17/G-82.; Nicaragua, NIC-4206/PA/80.; Nicaragua, NIC-4258/PM/80.; Nicaragua, NIC-4261/PM/PG.; Nicaragua, NIC-4265/PM/80.; Nicaragua, NIC-81-2/G-82.; Nicaragua, NIC-82-13/G-82.; 1978-1982; 1979-1982; 1981-1982; 1978-1986; 1980-1986; 1981-1986; 1980-1982; 19? 1-1-1982; 1982-1982; 742
    - Bolivia, BOL-4328/PM/80., Bolivia, BOL-4485/PG/81.; Bolivia, BOL-4903/PG/81.; Bolivia, BOL-5191/PM/81.; Bolivia, BOL-5375/PG/80.; Bolivia, BOL-81-08/G-82.; Chili, CHI-4089/PM/80.; Chili, CHI-81-26/.; Chili, CHI-82-7.; Uruguay, URU-0055/PG/71.; 1980-1982; 1981-1986; 1980-1986; 1981-1982; 1982-1982; 1971-1982; 743
    - Brazilië, BRA-2525/PM/78., Brazilië, BRA-4769/PG/80.; Brazilië, BRA-4770/PG/80.; Brazilië, BRA-5204/PM/81.; Brazilië, BRA-5317/PG/81.; Brazilië, BRA-5364/PM/81.; Ecuador, ECU-1617/PM/77.; Ecuador, ECU-2847/P2965.; Ecuador, ECU-2965/PM/79.; Ecuador, ECU-4701/PM/81.; Ecuador, ECU-4702/PM/80.; 1978-1982; 1980-1982; 1981-1982; 1977-1986; 19? 1-1-1986; 1979-1986; 1981-1986; 1980-1986; 744
    - Brazilië, BRA-4276/PM/80., Brazilië, BRA-81-12/G-81.; Brazilië, BRA-81-14/G-81.; Brazilië, BRA-81-19/G-81.; Brazilië, BRA-81-23/M-81.; Brazilië, BRA-81-28/G-82.; Brazilië, BRA-81-8/G-81.; Ecuador, ECU-81-08/G-81.; Ecuador, ECU-81-14/G-82.; Ecuador, ECU-82-02/G-82.; Ecuador, ECU-82-09/M-83.; Ecuador, ECU-83-01/G-83.; Ecuador, ECU-83-05/G-83.; Ecuador, ECU-83-08/G-83.; 1980-1982; 1981-1982; 1981-1986; 1982-1986; 1983-1986; 745
    - Mexico, MEX-2969/PM/81., Mexico, MEX-3211/PG/81.; Mexico, MEX-81-04/M-81.; Mexico, MEX-81-08/M-82.; Mexico, MEX-81-10/M-81.; 1981-1986; 746
    - Mexico, MEX-81-07/M-81., Mexico, MEX-82-03/G-82.; Mexico, MEX-82-06/G-82.; Mexico, MEX-82-17/G-82.; Mexico, MEX-83-14/M-84.; 1981-1986; 1982-1986; 1983-1986; 747
    - Mexico, MEX-3210/PM/80., Mexico, MEX-5321/PM/81.; Mexico, MEX-81-12/M-82.; Mexico, MEX-81-14/M-82.; Mexico, MEX-81-24/G-82.; Mexico, MEX-83-01/M-83.; 1980-1982; 1981-1982; 1981-1986; 1983-1986; 748
    - Mexico, MEX-82-05/M-82., Mexico, MEX-83-02/M-83.; Mexico, MEX-83-07/G-83.; Mexico, MEX-83-18/G-84.; Peru, PER-2187/PG/77.; Peru, PER-4109/PG/80.; Peru, PER-81-2/G-81.; Peru, PER-81-24/G-81.; Peru, PER-81-31/G-81.; Peru, PER-81-4/G-81.; Peru, PER-81-9/G-82.; 1982-1986; 1983-1986; 1977-1982; 1980-1982; 1981-1982; 749
    - Mexico, MEX-84-05/G-84., Mexico, MEX-84-13/G-84.; Mexico, MEX-84-16/M-84.; Puerto Rico, PRI-4875/PG/80.; Puerto Rico, PRI-81-1/G-81.; Suriname, SUR-2614/PG/77.; Suriname, SUR-2737/PG/78.; Suriname, SUR-4026/PG/79.; Suriname, SUR-4407/PG/80.; 1984-1986; 1980-1982; 1981-1982; 1977-1982; 1978-1982; 1979-1982; 750
    - Argentinië, ARG-5296/PM/81., Bolivia, BOL-4382/PM/80.; Colombia, COL-84-05/M-85.; Colombia, COL-84-09/G-84.; Colombia, COL-84-10/G-84.; Puerto Rico, PRI-81-1/M-81.; Uruguay, URU-1533/PM/78.; Uruguay, URU-82-01/M-83.; 1981-1983; 1980-1983; 1984-1986; 1978-1983; 1982-1986; 751
    - Bolivia, BOL-3261/PM/79., Bolivia, BOL-3261/PM/80.; Bolivia, BOL-4439/P.; Uruguay, URU-82-01/G-83.; Uruguay, URU-82-02/G-83.; Uruguay, URU-82-05/M-84.; Uruguay, URU-82-06/G-83.; Uruguay, URU-82-07/M-83.; Uruguay, URU-83-02/G-83.; 1979-1983; 1980-1983; 19? 1-1-1983; 1982-1986; 1983-1986; 752
    - Brazilië, BRA-4073/PM/80., Brazilië, BRA-4105/PM/80.; Brazilië, BRA-4938/PG/81.; Brazilië, BRA-5363/PM/81.; Brazilië, BRA-81-20/G-82.; Brazilië, BRA-81-7/G-82.; Uruguay, URU-83-05/G-83.; Uruguay, URU-83-06/M-83.; Uruguay, URU-83-07/M-84.; Uruguay, URU-84-02/G-84.; Uruguay, URU-84-03/M-84.; Uruguay, URU-84-05/M-84.; Uruguay, URU-84-09/M-84.; 1980-1983; 1981-1983; 1983-1986; 1984-1986; 753
    - Nicaragua, NIC-4262/PA/80., Nicaragua, NIC-4263/PA/80.; Nicaragua, NIC-4264/PA/80.; Nicaragua, NIC-4271/PG/80.; Uruguay, URU-84-11/M-84.; Uruguay, URU-85-05/G-85.; 1980-1986; 1984-1986; 1985-1986; 754
    - Nicaragua, NIC-4268/PA/80., Nicaragua, NIC-4273/PM/80.; Nicaragua, NIC-4274/PA/80.; 1980-1986; 755
    - Nicaragua, NIC-4949/PM/80., Nicaragua, NIC-5340/PA/81.; 1980-1986; 1981-1986; 756
    - Nicaragua, NIC-5341/PA/81., Nicaragua, NIC-5342/PA/81.; Nicaragua, NIC-5343/PA/81.; Nicaragua, NIC-5344/PA/81.; Nicaragua, NIC-5345/PA/81.; Nicaragua, NIC-5346/PA/81.; Nicaragua, NIC-5347/PA/81.; Nicaragua, NIC-5348/PA/81.; Nicaragua, NIC-5349/PA/81.; Nicaragua, NIC-81-12/M.; Nicaragua, NIC-81-4/M.; Nicaragua, NIC-81-5/M.; Nicaragua, NIC-82-5/M-83.; 1981-1986; 1982-1986; 757